臺灣新北地方法院板橋簡易庭小額民事判決
111年度板小字第2461號
原      告  謝佾陶  
被      告  王進福  
上列當事人間請求侵權行為損害賠償（交通）事件，經本院於民
國111年9月15日言詞辯論終結，判決如下：
    主      文
被告應給付原告新臺幣壹萬肆仟參佰陸拾貳元，及自民國一百一
十一年六月二十九日起至清償日止，按週年利率百分之五計算之
利息。
原告其餘之訴駁回。
訴訟費用新臺幣壹仟元由被告負擔新臺幣伍佰參拾元，餘由原告
負擔。
本判決第一項得假執行。
原告其餘假執行之聲請駁回。
    理由要領
一、按因故意或過失，不法侵害他人之權利者，負損害賠償責任
    。汽車、機車或其他非依軌道行駛之動力車輛，在使用中加
    損害於他人者，駕駛人應賠償因此所生之損害。不法毀損他
    人之物者，被害人得請求賠償其物因毀損所減少之價額，民
    法第184條第1項前段、第191條之2前段、第196條分別定有
    明文。本件原告主張因被告之不法侵權行為，致訴外人謝宜
    蓉所有之車牌號碼0000-00號自用小客車（下稱系爭車輛）
    被毀損，有道路交通事故現場圖、調查紀錄表、道路交通事
    故照片、初步分析研判表、監視器錄影擷圖、行車執照、車
    號查詢汽車車籍資料、車損照片、修護明細表、統一發票（
    見本院卷第17頁、第27頁至第39頁、第51頁至第57頁、第69
    頁、第71頁、第87頁至第104頁）及監視器錄影光碟可稽，
    且為被告所不爭執（見本院卷第120頁），堪信原告主張上
    開侵權行為事實為真實。
二、茲就原告請求項目及金額逐一審酌如下：
　㈠車輛修復費用新臺幣（下同）21,400元：
　⒈按債權人得將債權讓與於第三人。債權之讓與，非經讓與人
    或受讓人通知債務人，對於債務人不生效力。但法律另有規
    定者，不在此限。受讓人將讓與人所立之讓與字據提示於債
    務人者，與通知有同一之效力，民法第294條第1項前段、第
    297條第1項、第2項定有明文。原告主張系爭車輛所有權人
    謝宜蓉已將系爭車輛被毀損所生對被告之損害賠償請求權讓
    與原告，業據提出車輛損害賠償權請求權讓與同意書為證（
    見本院卷第125頁），該讓與同意書已交付被告收受（見本
    院卷第123頁），堪認系爭車輛被毀損所生對被告之損害賠
    償請求權已經謝宜蓉讓與原告，已對被告發生效力，而系爭
    車輛既經認定因被告之不法侵權行為被毀損，則原告依侵權
    行為及債權讓與之規定請求被告賠償損害，即屬有據。
　⒉按物被毀損時，被害人除得依民法第196條請求賠償外，並不
    排除民法第213條至第215條之適用。依民法第196條請求賠
    償物被毀損所減少之價額，得以修復費用為估定之標準，但
    以必要者為限。查系爭車輛因被毀損已支出修復費用21,400
    元（工資13,580元、零件7,820元【計算式：5,050元＋2,770
    元】；見本院卷第51頁至第57頁、第39頁），而依營利事業
    所得稅結算申報查核準則第95條第6項規定「固定資產提列
    折舊採用平均法、定率遞減法或年數合計法者，以一年為計
    算單位；其使用期間未滿一年者，按實際使用之月數相當於
    全年之比例計算之；不滿一月者，以月計」，及行政院所頒
    「固定資產耐用年數表」及「固定資產折舊率表」規定，非
    運輸業用客貨車之耐用年數為5年，依定率遞減法每年折舊
    千分之369，其最後一年之折舊額，加歷年折舊累積額，總
    和不得超過該資產成本原額之10分之9，系爭車輛於96年7月
    （推定15日）出廠（見本院卷第69頁、第104頁），至本件
    事故時之使用期間已逾5年，則零件費用扣除折舊後之餘額
    為782元，加計無須折舊之工資費用13,850元，原告得請求
    之車輛修復費用合計14,362元；逾此部分之請求，則屬無據
    ，不應准許。
　㈡交通費用1,716元：
　　原告請求系爭車輛維修期間之交通費用，未據提出實際支出
    交通費用之憑據，亦未舉證以Uber車輛往返公司及車廠之必
    要性，則原告請求分交通費用，容屬無據，不能准許。
　㈢精神慰撫金3,000元：
　　按非財產上損害之賠償，須以人格權或人格法益受侵害，致
    精神上受有痛苦為必要，此觀民法第18條、第195條第1項規
    定自明。原告主張受侵害之權益為財產權益，自不得請求賠
    償非財產上損害，是原告請求精神慰撫金，殊屬無據，不應
    准許。
　㈣訴訟費用1,000元：
　　按訴訟費用之負擔係由法院依訴訟勝敗情形命當事人負擔，
    與被告之侵權行為間並無相當因果關係，亦非損害賠償之一
    部，則原告請求訴訟費用1,000元，咸屬無據，不能准許。
　㈤原告得請求賠償總額為14,362元。
三、綜上所述，原告本於侵權行為及債權讓與之法律關係，請求
    被告給付14,362元，及自起訴狀繕本送達翌日即111年6月29
    日（見本院卷第111頁）起至清償日止之法定遲延利息，為
    有理由；逾此範圍之請求，則無理由，應予駁回。
四、本件係就小額訴訟所為被告敗訴之判決，應依民事訴訟法第
    436條之20規定，依職權宣告假執行；至原告敗訴部分，其
    假執行之聲請，因訴之駁回而失所附麗，應併駁回之。
中　　華　　民　　國　　111 　年　　9 　　月　　30　　日
                    臺灣新北地方法院板橋簡易庭
　　　　　　　　　　　　法  官　陳佳君
如不服本判決，僅得以判決違背法令為理由提起上訴。如提起上
訴，應於送達後20日內，向本院提出上訴狀，並應記載上訴理由
（含原判決所違背之法令及其具體內容，及依訴訟資料可認為原
判決有違背法令之具體事實），以及按他造當事人之人數附具繕
本。倘未於上訴後20日內提出合法上訴理由書，法院毋庸命補正
，應逕以裁定駁回上訴。
以上正本係照原本作成
中　　華　　民　　國　　111 　年　　9 　　月　　30　　日
                         書記官  李庭君